---
title: "kadaoui_alexandre_Manipulation_des_facteurs"
author: "Alexandre"
date: "23/12/2020"
output: html_document
---

```{r setup, include=FALSE}
knitr::opts_chunk$set(echo = TRUE)
```

## R Markdown

<br> Dans le cadre de notre partiel, nous devons réaliser un total de 12 travaux retracant notre parcours et notre travail durant les 30 heures de cours. 
<br>    Le travail à faire est le suivant : 
<br>    - Une entête comportant un titre, un lien Github avec le ou les noms des auteurs.
<br>    - Une synthese de ce travail 
<br>    - Un extrait commenté avec des parties de codes clé avec explication et commentaire. 
<br>    - Une évalutation du travail avec nos 5 criteres. 
<br>    - Une conclusion du travail 

## Definition des 5 critères de notations : 
<br> 1) Effort de présentation : 
<br> 2) Le knit est réalisable et bien présenté.
<br> 3) Explications simples et efficaces.
<br> 4) Le Code reproductible à d'autres DataFrame avec facilité. 
<br> 5) Description des fonctions utilsés et du raisonnement. 

## Manipulation des facteurs
Travail réalisé par " Claire Mazzucato " le 09/11/2020. 

GitHub: https://github.com/clairemazzucato/PSBX/tree/main/Manipulation%20des%20facteurs


## Synthese : 
<br> Les facteurs sont une forme particulière de vecteur destinés à faciliter la manipulation de données qualitatives en stockant les éléments mais également l'ensemble des modalités différentes possibles (les autres options inutilisées en somme) dans un attribut accessible via la commande **levels**
<br> Ces facteurs peuvent être non ordonnés (homme/femme, pays etc...) ou ordonnés (niveaux de ski, classement etc...)


## Extrait commenté du code :
## Création de facteurs

### 1 - La fonction **factor()** permet de créer un facteur en définissant directement ses différents éléments
```{r}
sexe <- factor(c("H", "H", "F", "H", "H", "F", "F", "F"))
sexe
```

### 2 - La fonction **as.factor** permet de convertir un vecteur en facteur
```{r}
salto <- c(1:5,5:1) #création d'un vecteur classique
salto
```


```{r}
salto.f <- as.factor(salto) #transofmration du vecteur en facteur
salto.f
```

### 3- La fonction **ordered** permet de créer des facteurs ordonnés grâce au terme **levels**
```{r}
niveau <- ordered(c("débutant","débutant","champion",
                    "champion","moyen","moyen","moyen",
                    "champion"),
levels=c("débutant","moyen","champion"))
niveau
```

## Niveaux d'un facteur

Pour connaitre les niveaux d'un facteur on utilise la fonction **level**
```{r}
levels(sexe)
```

Par exemple ici, on établie les niveaux d'un dé à 6 faces dans le terme **levels**
```{r}
de <- factor(c(3, 2, 2, 1, 3, 1, 3, 1), levels = c(1, 2, 3, 4, 5, 6))
de

str(de) #afficher la structure du facteur et ses attributs ordonnés
```

## Modifier les valeurs d'un facteur
On modifie ici les valeurs en position 2 et 3 par des valeurs 5 et 6
```{r}
de[c(2, 3)] <- c(6, 5)
de
```

On peut modifier l’ordre des niveaux d’un facteur existant en utilisant l’option **levels**

```{r}
sexe <- factor(sexe, levels = c("H", "F"))
sexe
```

## Evaluation du travail : 

<br> 1) Effort de présentation : Le RMD ainsi que le PDF sont bien présentés
<br> 2) Le knit est réalisable et bien présenté : Le Knit ne pose aucun soucis, les fonctinos s'exécutent bien
<br> 3) Explications simples et efficaces : Les explicatoin sont simples et faciles à comprendre tout en explorant un panel varié et complets de manipulations possibles et concrètes
<br> 4) Le Code reproductible à d'autres DataFrame avec facilité : Grace à la qualité des explication, le code est facilement reproductible à d'autres dataframe
<br> 5) Description des fonctions utilsés et du raisonnement : les principales fonctions utilisées ici ont été les fonctions **factor()**, **as.factor** et **ordered** afin de créer les facteurs ainsi que **level** afin gérer les niveaux au sein de ceux-ci.



## Conclusion : 
En conclusion, ce tutoriel présente de manière simple, complète et succinte le concept de facteurs et leur gestion des divers niveaux afin de stocker et manipuler des données qualitatives sous forme de vecteurs.