---
title: "kadaoui_alexandre_Lubridate"
author: "Alexandre"
date: "23/12/2020"
output: html_document
---

```{r setup, include=FALSE}
knitr::opts_chunk$set(echo = TRUE)
```

## R Markdown

<br> Dans le cadre de notre partiel, nous devons réaliser un total de 12 travaux retracant notre parcours et notre travail durant les 30 heures de cours. 
<br>    Le travail à faire est le suivant : 
<br>    - Une entête comportant un titre, un lien Github avec le ou les noms des auteurs.
<br>    - Une synthese de ce travail 
<br>    - Un extrait commenté avec des parties de codes clé avec explication et commentaire. 
<br>    - Une évalutation du travail avec nos 5 criteres. 
<br>    - Une conclusion du travail 

## Definition des 5 critères de notations : 
<br> 1) Effort de présentation : 
<br> 2) Le knit est réalisable et bien présenté.
<br> 3) Explications simples et efficaces.
<br> 4) Le Code reproductible à d'autres DataFrame avec facilité. 
<br> 5) Description des fonctions utilsés et du raisonnement. 

## Tutoriel Lubridate
Travail réalisé par " Gaspard PALAY " le 11/11/2020. 

GitHub: https://github.com/GaspardPalay/PSBX/tree/main/TutorielLubridate


## Synthese : 
<br> Le package Lubridate a pour objectif d'harmoniser les dates et temps (heures, minutes, secondes) au même format afin que toutes les observations soient comparables. 
<br> Ce package permet également de convertir ces dates et données de temps généralement considérées comme des strings dans un format que R sera capable de reconnaitre comme des mesures de temps (notamment les formats "POSIXct" et "Date")
<br> Une fois reconnues comme des données de temps par R, il sera ensuite possible de manipuler et analyser ces données via R


## Extrait commenté du code :


```{r}
library(lubridate) #inclus dans le package tidyverse

```

### Via **lubridate::dmy** on convertit le 30 mai 2020 en date au format Date Month Year (DMY)
```{r}
jourJ <- lubridate::dmy("30 may 2020")
class(jourJ)
jourJ
```

### Conversion d'un vecteur cnotenant date et heure sous forme de string en en format "date-time" interprétable par R
```{r}
ymd("2019/04_11")
ymd_hm("2019.04.11 14h37")
ymd_hms("20190407143752")
hms("14h37min52s")
```

### Récupération d'éléments précis tels que la date ou l'heure dans un format "date-time"
```{r}
t <- ymd_hms("2020.11.09_17.56.32")
date(t)
hour(t)
minute(t)
second(t)
```

### Déterminer l'écart entre deux dates et/ou heures entre deux temps donnés via la fonction **diff**
```{r}
t1 <- dmy("12/09/2020")
t2 <- dmy("30/01/2016")
diff <- t1-t2
as.duration(diff)
as.period(diff)
```

### Manipulation de dates, ajout de mois, jours, semaines, heures etc...
```{r}
t1+months(9) # On ajoute 9 mois à la date t1
t1+ddays(287) # On ajoute 287 jours à la date t1
ddays(287)/dweeks(1) # On calcule le nombre de semaines que contituent 287 jours
t2-dweeks(7) # On soustrait 7 semaine à la date t2
```

### La fonction **interval** permet de ernvoyer l'interval de temps entre deux instants précis (ici on prend également en compte les fuseaux horaires, ou timezones, grâce au terme **tz** )
Ici on détermine l'interval de temps entre un départ de Dakar en Afrique et une arrivée à Toronto tout en prenant en compte les fuseaux horaires des deux lieux.
```{r}
date_depart <- dmy_hm("27/12/2016 5:45", tz="Africa/Dakar")
date_arrive <- mdy_hm("dec 28, 2017  19:30", tz="America/Toronto")
duree <- interval(date_depart, date_arrive)
duree
```

## Evaluation du travail : 

<br> 1) Effort de présentation : Le tuto est très bien réalisé, bien présenté et facilement lisible
<br> 2) Le knit est réalisable et bien présenté : Le knit est facile à réaliser et ne rpésente aucun conflit
<br> 3) Explications simples et efficaces : Les explications du codes et des divers concepts (tels que l'heure POSIX par exemple) sont très clairs et simples à comprendre. Les diverses fonctions de codes ainisi que les termes qui les composent sont tous bien explicités et facilement compréhensibles
<br> 4) Le Code reproductible à d'autres DataFrame avec facilité : Les exemples utilisés ici dans le code sont très généralistes, le code est donc facilement reproductible et réadaptable pour une utilisation dans d'autres contextes.
<br> 5) Description des fonctions utilsés et du raisonnement : Les fonctoins clefs utilisées sont **lubridate::dmy** et ses variations pour la conversion de dates string en date interprétables par R ainsi que les fonctions **interval** ou encore **diff**.



## Conclusion : 
Ce tutoriel très bien réalisé et simple permet de facilement s'approprier les différentes fonctionnalités et usages du package Lubridate afin de manipuler les données datées via R.