---
title: "Untitled"
author: "Alexandre"
date: "23/12/2020"
output: html_document
---

```{r setup, include=FALSE}
knitr::opts_chunk$set(echo = TRUE)
```

## R Markdown

<br> Dans le cadre de notre partiel, nous devons réaliser un total de 12 travaux retracant notre parcours et notre travail durant les 30 heures de cours. 
<br>    Le travail à faire est le suivant : 
<br>    - Une entête comportant un titre, un lien Github avec le ou les noms des auteurs.
<br>    - Une synthese de ce travail 
<br>    - Un extrait commenté avec des parties de codes clé avec explication et commentaire. 
<br>    - Une évalutation du travail avec nos 5 criteres. 
<br>    - Une conclusion du travail 

## Definition des 5 critères de notations : 
<br> 1) Effort de présentation : 
<br> 2) Le knit est réalisable et bien présenté.
<br> 3) Explications simples et efficaces.
<br> 4) Le Code reproductible à d'autres DataFrame avec facilité. 
<br> 5) Description des fonctions utilsés et du raisonnement. 

## Rpart
Travail réalisé par " " le 11/11/2020. 

GitHub:


## Synthese : 
<br>


## Extrait commenté du code :


```{r}


```


## Evalutation du travail : 

<br> 1) Effort de présentation :
<br> 2) Le knit est réalisable et bien présenté :
<br> 3) Explications simples et efficaces :
<br> 4) Le Code reproductible à d'autres DataFrame avec facilité :
<br> 5) Description des fonctions utilsés et du raisonnement : 



## Conclusion : 
